臺灣雲林地方法院民事判決　　　　　　　 100年度親字第27號
原　　　告　　呂翊鳳
被　　　告　　呂勇蒼
兼上一人之
法定代理人　　張信讓
訴訟代理人　　呂麗蓉
上列當事人間請求否認子女事件，本院於中華民國100 年06月21
日辯論終結，判決如下：
    主      文
確認被告呂勇蒼（男，民國○○○ 年○○月○○日生，國民身分證統一
編號：Ｚ000000000號）非原告與被告張信讓所生之婚生子。
訴訟費用新臺幣參仟元由原告負擔。
    事實及理由
壹、兩造之主張：
一、原告主張：原告與被告張信讓於民國（下同）94年04月19日
    結婚，後於99年07月07日協議離婚，惟原告自他人受胎而於
    100 年04月09日產下一子即被告呂勇蒼，因受妻之受胎係在
    婚姻關係存續中者，推定其所生子女為婚生子女之規定，戶
    籍登記被告呂勇蒼之父為被告張信讓，然其實非原告與被告
    張信讓之婚生子女，故為此提起本訴等語。並聲明：如主文
    所示。
二、被告方面：對原告之主張沒意見，被告呂勇蒼確實不是我生
    的小孩。
貳、得心證之理由：
一、按否認子女事件，與社會公益有關，當事人處分主義應受限
    制，故民事訴訟法第596 條第1 項已規定關於同法第589 條
    之訴，準用同法第574 條第3 項規定，即關於認諾、捨棄、
    訴訟上自認及不爭執事實之效力，於否認子女事件不適用之
    。準此，被告就本件訴訟為認諾、訴訟上自認或不爭執事實
    ，本院僅得以此作為自由心證判斷事實真偽之資料，並不得
    依此遽為認定，合先敘明。
二、原告主張之上開事實，業據其提出戶籍謄本、出生證明書、
    財團法人佛教慈濟綜合醫院大林分院親子鑑定報告暨親子鑑
    定身份照片、原告及被告張信讓中華民國國民身分證影本等
    件為證，且為被告所不爭執，而依據上述親子鑑定報告所載
    ：「呂勇蒼的DNA 型D8S1179 13和14、D21S11 30和31、D18
    S51 14和15、D3S1358 15和16、vWA 14和16、FGA 20和24、
    D5S818 9、D13S317 8 、D7S820 11 和12、D16S539 11和12
    、TH01 8和9 、TPOX 8、CSF1PO 10 和12等基因型；因此親
    生父親必須具有DNA 型D8S1179 13或14、D21S11 30 或31、
    D18S51 14 或15、D3S1358 15或16、vWA 14或16、FGA 20或
    24、D5S818 9、D13S317 8 、D7S820 11 或12、D16S539 11
    或12、TH01 8或9 、TPOX 8、CSF1PO 10 或12等基因型，由
    於張信讓不具DNA 型D8S1179 13或14、D21S11 30 或31、D5
    S818 9、D7S820 12 、TH01 8等基因半型之可能。因此“可
    以排除張信讓是呂勇蒼的親生父親”這一個假設。（5 重排
    除）」等語明確，有該報告書在卷可稽。據此，被告呂勇蒼
    非被告張信讓與原告所生之婚生子女乙節，應可認屬實，自
    堪信原告之主張為真實。
三、次按，從子女出生日回溯第181 日起至第302 日止，為受胎
    期間，民法第1062條第1 項定有明文。再按民法第1063條第
    1 項、第2 項、第3 項前段之規定，妻之受胎，係在婚姻關
    係存續中者，推定其所生子女為婚生子女；前項推定，夫妻
    之一方或子女能證明子女非為婚生子女者，得提起否認之訴
    ；前項否認之訴，夫妻之一方自知悉該子女非為婚生子女，
    或子女自知悉其非為婚生子女之時起2 年內為之。
四、經查，本件被告呂勇蒼出生時，雖依法應推定為被告張信讓
    與原告所生之婚生子女，然揆諸上開說明，被告呂勇蒼實非
    原告自被告張信讓受胎所生。從而，原告於上開法定期間，
    提起本件否認之訴，以確認被告呂勇蒼非被告張信讓之婚生
    子女，洵屬有據，應予准許。
五、又本件原告於其與被告張信讓婚姻關係存續中與第三人發生
    性行為並生下被告呂勇蒼，被告呂勇蒼並非被告張信讓之婚
    生子，已如上述，且原告非為伸張或防衛權利所必要而提起
    本件訴訟，故本件訴訟費用乃酌定如主文第2 項所示。
、據上論結，本件原告之訴為有理由，依民事訴訟法第385 條
    第1 項前段、第78條、第85條第1 項前段，判決如主文。
中    華    民    國   100   年    6     月     28    日
                       家事法庭法  官  潘雅惠
以上正本係照原本作成。
如對本判決上訴，須於判決送達後20日內向本院提出上訴狀（須
附繕本）並需繳納上訴費用新臺幣4,500 元。
中    華    民    國   100   年    6     月     28    日
                               書記官  陳美華